臺灣臺南地方法院刑事判決
110年度金訴字第466號
公  訴  人  臺灣臺南地方檢察署檢察官
被      告  陳明龍



選任辯護人  陳偉展律師
被      告  蔡孟翰


上列被告因詐欺等案件，經檢察官提起公訴（110 年度偵字第13
504 號），嗣被告於準備程序時，就被訴事實均為有罪之陳述，
經合議庭裁定由受命法官獨任行簡式審判程序，判決如下：
    主  文
一、乙○○犯如附表一編號1 、2 所示之貳罪，各處如附表一編號
    1 、2 所示之刑及沒收。應執行有期徒刑壹年陸月，沒收部
    分併執行之。緩刑參年，並應於本判決確定之日起壹年內，
    向公庫支付新臺幣玖萬元。
二、戊○○犯如附表一編號1 、2 所示之貳罪，各處如附表一編號
    1 、2 所示之刑及沒收。應執行有期徒刑壹年陸月，沒收部
    分併執行之。
    事  實
一、乙○○、戊○○於民國110 年5 月底間某日，加入通訊軟體Tele
    gram暱稱「洪小炘」、「大粗」、「老王」、「丁放」、「
    冰棒」、「L」及其他年籍不詳之人（均無證據顯示為未成
    年人）所組成，3 人以上，以實施詐術手段，且具有持續性
    及牟利性之有結構性詐欺集團犯罪組織，擔任「收水」角色
    ，負責收取「車手」提領被害人遭詐騙匯入之款項後，轉交
    與上手，並約定可獲得業績即收取款項1 ％至2 ％或每月新臺
    幣（下同）4 萬5,000 元之報酬。
二、其後，乙○○、戊○○及所屬詐欺集團其他成員即共同意圖為自
    己不法之所有，基於三人以上共同犯詐欺取財、掩飾、隱匿
    特定詐欺犯罪所得本質及去向以洗錢之犯意聯絡，由該詐欺
    集團不詳成員詐騙丁○○、丙○○2 人，致其等陷於錯誤，並分
    別匯款至欲申辦貸款而不知情之林勇智（所涉詐欺等部分，
    業經另為不起訴之處分）提供之京城銀行安和分行帳戶（帳
    號：000-000000000000號，下稱本案京城銀行帳戶）、竹南
    郵局帳戶（帳號：000-00000000000000號，下稱本案郵局帳
    戶）等人頭帳戶內（詐騙方式、匯款時間及金額均詳如附表
    一編號1 、2 所示），由戊○○於110 年6 月22日下午1 時25
    分許，至臺南市○○區○○○○道0 號「統一超商九份子門市」外
    ，佯稱為「忠訓國際股份有限公司（下稱OK忠訓國際公司）
    」客戶部專員，向林勇智收取其自本案京城銀行帳戶所提領
    上開詐騙得款中之48萬元後，依通訊軟體Telegram群組指示
    ，於同日下午1 時40分許，前往臺南市○○區○○○○街00號對面
    施工中之透天空屋內，將上開現金48萬元置於2 樓地板上，
    嗣乙○○依通訊軟體Telegram群組指示，於同日下午1 時45分
    許，至上址空屋2 樓取走該現金48萬元款項，並待通訊軟體
    Telegram群組之指示，欲伺機轉交與上手，以此輾轉交付方
    式製造金流斷點，掩飾、隱匿詐欺犯罪所得之本質及去向以
    洗錢。
三、林勇智於交付上開現金48萬元與戊○○後，察覺有異，報警處
    理，復於110 年6 月22日下午3 時許，接獲詐騙集團成員指
    示其提領丙○○上開遭詐騙匯入本案郵局帳戶內之款項，林勇
    智遂與警方配合，自本案郵局帳戶提領上開詐騙得款10萬元
    ，並與警方一同前往指定交款之臺南市○○區○○路0 段000 號
    「統一超商新海佃門市」外埋伏，嗣戊○○依通訊軟體Telegr
    am群組指示，於同日下午3 時40分許，到場欲向林勇智收取
    上開10萬元款項之際，當場為警查獲，並扣得如附表二編號
    1 至4 所示之物，適乙○○亦依通訊軟體Telegram群組指示，
    抵達上址現場，欲向戊○○收取上開10萬元款項之際，為警發
    覺上前盤查而當場查獲，並扣得如附表二編號5 至7 所示之
    物，始悉上情。
四、案經丙○○告訴後，由臺南市政府警察局第三分局報告臺灣臺
    南地方檢察署檢察官偵查起訴。
    理  由
壹、程序事項：
一、本案被告乙○○、戊○○所犯者，均非為死刑、無期徒刑、最輕
    本刑為3 年以上有期徒刑之罪，亦均非高等法院管轄第一審
    案件，其等於準備程序進行中，就被訴事實均為有罪之陳述
    （金訴字卷第112 頁、第173 頁），經依法告知其等簡式審
    判程序之旨，並聽取當事人之意見後，合議庭爰依刑事訴訟
    法第273 條之1 第1 項之規定，裁定進行簡式審判程序。且
    依刑事訴訟法第273 條之2 規定，不受同法第159 條第1 項
    、第161 條之2 、第161 條之3 、第163 條之1 及第164 條
    至第170 條所規定證據能力認定及調查方式之限制，合先敘
    明。
二、按訊問證人之筆錄，以在檢察官或法官面前作成，並經踐行
    刑事訴訟法所定訊問證人之程序者為限，始得採為證據，組
    織犯罪防制條例第12條第1 項中段定有明文。此係刑事訴訟
    證據能力之特別規定，較諸刑事訴訟法有關傳聞法則之規定
    更為嚴謹，且不在上開刑事訴訟法第273 條之2 規定排除適
    用之列，本件自仍應受此特別規定之限制。從而，證人於警
    詢或檢察事務官詢問中之陳述，於違反組織犯罪防制條例案
    件，即絕對不具證據能力，不得採為裁判基礎。準此，被告
    2 人於警詢時就彼此犯行所為之證述，以及證人即被害人丁○○、證人即告訴人丙○○、證人林勇智於警詢中之證述，不符
    前揭「在檢察官或法官面前作成，並經踐行刑事訴訟法所定
    訊問證人之程序」要件，不得作為認定被告2 人涉犯組織犯
    罪防制條例罪名之證據，於被告2 人違反組織犯罪防制條例
    部分，不具證據能力，但仍可作為其等涉犯三人以上共同詐
    欺取財罪、洗錢部分之證據。至被告2 人於警詢中，就自己
    所為犯行部分所為之供述，對其等自身而言，應屬自白，而
    非證人證述之性質，不在前開組織犯罪防制條例第12條第1 
    項中段排除之列，仍有證據能力，附此敘明。
貳、實體事項：
一、認定事實所憑之證據及理由：
　㈠上揭犯罪事實，業據被告2 人於警詢、偵訊、羈押訊問中為
    部分供述及自白，並於準備及審理程序中坦承不諱（警卷第
    5 頁至第21頁，偵卷第57頁至第67頁、第85頁至第93頁、第
    297 頁至第305 頁、第351 頁至第357 頁，聲羈字卷第25頁
    至第43頁，金訴字卷112 頁至第113 頁、第118 頁、第126 
    頁至第129 頁、第173 頁、第180 頁、第190 頁至第194 頁
    ），核與證人即被害人丁○○、證人即告訴人丙○○於警詢中、
    證人林勇智於警詢及偵訊中之證述情節大致相符（警卷第23
    頁至第29頁，偵卷第35頁至第39頁），並有下列證據在卷可
    稽，足認被告2 人上開任意性之自白與事實相符，應可採信
    ：
　⒈本案京城銀行帳戶之存款開戶申請書、客戶存提紀錄單、客
    戶基本資料、本案郵局帳戶之儲金人紀要、彙總登摺明細、
    上開2 帳戶之存摺封面及內頁影本各1 份（警卷第87頁至第
    89頁，偵卷第277 頁至第278 頁、第281 頁至第286 頁）。
　⒉被害人丁○○報案之內政部警政署反詐騙諮詢專線紀錄表1 份
    、郵政跨行匯款申請書各1 份（警卷第115 頁至第117 頁、
    第121 頁）。
　⒊告訴人丙○○報案之內政部警政署反詐騙諮詢專線紀錄表、臺
    中市政府警察局清水分局沙鹿分駐所受理詐騙帳戶通報警示
    簡便格式表、華南商業銀行匯款回條聯各1 份、網路銀行轉
    帳交易明細截圖1 張（警卷第103 頁至第113 頁）。
　⒋被告2 人及證人林勇智於通訊軟體LINE與詐欺集團成員之對
    話紀錄截圖各1 份（警卷第74-5頁至第86-21頁）。
　⒌被告2 人為警附帶搜索之臺南市政府警察局第三分局搜索扣
    押筆錄、扣押物品目錄表、被告乙○○為警命交付及證人林勇
    智任意交付之臺南市政府警察局第三分局扣押筆錄、扣押物
    品目錄表各1 份、搜索現場及扣案物照片11張、路口監視器
    錄影畫面翻拍照片2 張、扣案OK忠訓國際公司識別證及委託
    代付業務合約書翻拍照片2 張、扣案手機及SIM 卡數量、門
    號之勘驗筆錄及截圖1 份（警卷第41頁至第45頁、第48-1頁
    至第48-4頁、第49頁至第52頁、第57頁至第61頁、第65頁至
    第74-3頁、第145頁，金訴字卷第133 頁至第149 頁）。
　㈡綜上所述，本件事證明確，被告2 人犯行均堪認定，應予依
    法論科。
二、論罪科刑：
　㈠論罪部分：
　⒈被告2 人參與「洪小炘」、「大粗」、「老王」、「丁放」
    、「冰棒」、「L」等人所屬具有持續性、牟利性、有結構
    性之詐欺集團犯罪組織，擔任「收水」角色，先由林勇智自
    上開人頭帳戶內提領詐騙得款，交與被告戊○○，再由被告戊○○轉交與被告乙○○，並由被告乙○○伺機轉交與詐欺集團上手
    ，藉此層層轉交之行為，使本案詐欺取財之特定犯罪所得流
    向難以追查，掩飾、隱匿上開犯罪所得之本質及去向，而製
    造金流斷點，並使金錢來源形式上合法化，自屬洗錢防制法
    第2 條第2 款規範之洗錢行為。就被告2 人收取、轉交如附
    表一編號1 所示被害人丁○○遭詐騙匯入款項部分，係其等於
    參與本件詐欺集團犯罪組織後，實行之犯行中，首先繫屬於
    法院者，有其等之臺灣高等法院被告前案紀錄表各1 份存卷
    可按（金訴字卷第151 頁至第153 頁、第207 頁），就此部
    分犯行與其等參與犯罪組織之犯罪目的單一，應認其行為有
    部分合致之情形，至其後部分，則為參與犯罪組織行為之繼
    續。是核被告2 人所為，就被害人丁○○部分（即參與詐欺集
    團犯罪組織後實行之犯行中，首先繫屬於法院者），係犯組
    織犯罪防制條例第3 條第1 項後段之參與犯罪組織罪，刑法
    第339 條之4 第1 項第2 款之三人以上共同詐欺取財罪，及
    洗錢防制法第14條第1 項之一般洗錢罪；就告訴人丙○○部分
    ，係犯刑法第339 條之4 第1 項第2 款之三人以上共同詐欺
    取財罪，及洗錢防制法第14條第1 項之一般洗錢罪。
　⒉本案詐欺集團分工細緻，被告2 人雖未自始至終參與各階段
    之犯行，而於本案僅擔任「收水」角色，惟其等既加入詐欺
    集團，與「洪小炘」、「大粗」、「老王」、「丁放」、「
    冰棒」、「L」等人及所屬詐欺集團成員共同意圖為自己不
    法之所有，形成三人以上共同詐欺取財及洗錢之犯意聯絡，
    詐騙被害人丁○○、告訴人丙○○而彼此分工，堪認係於犯罪計
    畫之共同意思範圍內，各自分擔犯罪行為之一部，並相互利
    用他人之行為，以達犯罪之目的，就本案犯行確具有犯意聯
    絡及行為分擔，而屬共同正犯，應就所參與之犯行，對於全
    部發生之犯罪結果共同負責。又詐欺集團成員利用不知情之
    林勇智提領款項後，由被告2 人依指示輾轉取款，以遂行本
    件三人以上共同詐欺取財罪及洗錢犯行，為間接正犯。
　⒊被告2 人於密切接近之時間，分為2 次收取並層層轉交告訴
    人丙○○遭詐騙匯入之款項，在時間及空間上具有密切之關連
    性，依一般社會通常觀念難以強行分離，且係為達同一目的
    ，而侵害同一告訴人之財產法益，在刑法評價上，以視為數
    個舉動之接續實施，合為包括一行為予以評價，較為合理，
    應論以接續犯之一罪。
　⒋被告2 人加入本件詐欺集團犯罪組織後，首次實行之犯行即
    對被害人丁○○所犯之三人以上共同詐欺取財、洗錢部分，與
    其參與該犯罪組織之時間、地點，在自然意義上雖非完全一
    致，但仍有部分合致，且犯罪目的單一，具有行為之局部同
    一性，依一般社會通念，應評價為一行為方符刑罰公平原則
    ，故被告2 人以上開一行為，同時觸犯參與犯罪組織、三人
    以上共同詐欺取財、洗錢3 罪，為想像競合犯，應依刑法第
    55條規定，從一重之三人以上共同詐欺取財罪處斷。另對告
    訴人丙○○所犯之三人以上共同詐欺取財、洗錢部分，亦有實
    行行為局部同一之情形，核屬以一行為同時觸犯三人以上共
    同詐欺取財、洗錢2 罪，為想像競合犯，應依刑法第55條規
    定，從一重之三人以上共同詐欺取財罪處斷。
　⒌又詐欺取財罪既係為保護個人之財產法益而設，則關於行為
    人詐欺犯罪之罪數計算，原則上應依遭受詐騙之被害人人數
    定之。本件被告2 人收取並層層轉交被害人、告訴人2 人遭
    詐騙匯入人頭帳戶內之款項，分別侵害不同被害人、告訴人
    之財產法益，堪認其等犯意各別、行為互殊，應予分論併罰
    。
　㈡刑不予減輕之說明：
　　按想像競合犯之處斷刑 ，本質上係「刑之合併」。其所謂
    從一重處斷，乃將想像競合犯組成之評價上數罪，合併為科
    刑一罪，其所對應之刑罰 ，亦合併其評價上數罪之數法定
    刑，而為一個處斷刑。易言之，想像競合犯侵害數法益者皆
    成立犯罪，論罪時必須輕、重罪併舉論述，同時宣告所犯各
    罪名，包括各罪有無加重、減免其刑之情，亦應說明論列，
    量刑時併衡酌輕罪部分量刑事由，評價始為充足，然後依刑
    法第55條前段規定「從一重處斷」，非謂對於其餘各罪可置
    而不論。因此，法院決定處斷刑時，雖以其中最重罪名之法
    定刑，做為裁量之準據， 惟於裁量其輕重時，仍應將輕罪
    合併評價在內，最高法院108 年度台上字第4405、4408號判
    決意旨可資參照。本件被告2 人雖分別於偵查及審判中自白
    參與犯罪組織及一般洗錢犯行，惟其等所犯參與犯罪組織罪
    、一般洗錢罪，已與所犯三人以上共同詐欺取財罪想像競合
    ，而從一重論以三人以上共同詐欺取財罪，如前所述，就想
    像競合輕罪部分，原分別得依組織犯罪防制條例第8 條第1 
    項後段、洗錢防制法第16條第2 項規定減刑部分，尚無從逕
    予割裂適用法令，惟仍應依上開判決意旨，於後述依刑法第
    57條量刑時，一併衡酌該部分減輕其刑之事由，附此敘明。
    　
　㈢科刑部分：
　　爰以行為人之責任為基礎，審酌被告2 人不思循正途賺取所
    需，竟貪圖「洪小炘」等人宣稱之高額不法報酬，加入本件
    詐欺集團犯罪組織，擔任「收水」角色，收取並層層轉交他
    人遭詐騙匯入之款項，足使該等詐欺集團成員坐領不法利益
    ，並以此輾轉交付方式，製造金流斷點，掩飾、隱匿本案詐
    欺取財犯罪所得之本質及去向以洗錢，非但造成他人財產損
    害，更助長詐騙歪風、影響社會正常交易往來之互信基礎，
    自應受一定程度之刑事非難。復參酌被害人丁○○、告訴人丙○○遭詐騙而分別匯款13萬元、45萬元至本案各該人頭帳戶，
    受有不同程度之財產損害，幸均為警當場查獲扣案，可由被
    害人、告訴人於裁判確定後依法聲請發還（詳後沒收部分）
    ，應足填補其等所受之損害，告訴人丙○○並願原諒被告2 人
    等情，有本院刑事庭調解案件進行單1 份存卷可參（金訴字
    卷第99頁），應適當反應於所量處之刑度。又被告戊○○前有
    因妨害風化案件，經臺灣臺中地方法院以110 年度簡字第53
    0 號判決判處有期徒刑2 月，並宣告緩刑2 年之紀錄，緩刑
    期間至112 年6 月14日，尚未期滿；被告乙○○前無因犯罪經
    法院論罪科刑之紀錄等情，有其等之臺灣高等法院被告前案
    紀錄表各1 份存卷可參（金訴字卷第151 頁至第153 頁、第
    209 頁）。惟念被告乙○○犯後於偵查羈押中即書立悔過書（
    偵卷第195 頁至第198 頁），坦認本件犯行，並表達深切悔
    悟之意，後於偵、審程序中，亦坦承包含參與犯罪組織、洗
    錢在內之全部犯行，態度良好；被告戊○○於審理中，亦已知
    坦認包含參與犯罪組織、洗錢在內之全部犯行，態度尚可，
    兼衡被告乙○○於審理中自承為高職畢業之智識程度，未婚、
    無子女，現從事美髮業工作，已經營多年，每月收入約4 萬
    元至8 萬元，並與家人、同居人同住；被告戊○○於審理中自
    承為大學畢業之智識程度，未婚無小孩，現從事人壽保險業
    務員工作，每月收入平均約3 萬元，並與父親及胞妹同住之
    家庭生活及經濟狀況（金訴卷第129 頁、第196 頁）等一切
    情狀，分別量處如附表一編號1 、2 所示之刑，並依各罪間
    之關連、侵害法益及整體非難評價等面向，本諸刑罰經濟與
    責罰相當原則，分別定其應執行之刑如主文所示。
　㈣緩刑與否之說明：
　⒈被告乙○○前無因犯罪經法院論罪科刑之紀錄，有其臺灣高等
    法院被告前案紀錄表各1 份在卷可稽（金訴字卷第209 頁）
    ，因一時失慮，致罹刑典，事後於偵、審程序中均坦承犯行
    ，表達深切悔悟之意，本件所收取之款項均為警即時查獲扣
    案，可由被害人、告訴人於裁判確定後依法聲請發還，應足
    填補其等所受之損害，告訴人丙○○並願原諒被告乙○○等情，
    如同前述，堪認被告乙○○尚具悔意，經此偵、審暨科刑教訓
    ，當知所警惕，信無再犯之虞，本院因認上開對被告乙○○宣
    告之刑，以暫不執行為適當，爰依刑法第74條第1 項第1 款
    規定，宣告被告乙○○緩刑3 年。另為使被告乙○○深切記取教
    訓，謹慎行事，避免再犯，爰依刑法第74條第2 項第4 款規
    定，諭知被告乙○○應於本案判決確定後1 年內，向公庫支付
    9 萬元，倘被告乙○○未遵守前開緩刑所附條件且情節重大，
    足認原宣告之緩刑難收其預期效果，而有執行刑罰之必要者
    ，依刑法第75條之1 第1 項第4 款規定，得撤銷其緩刑宣告
    。又緩刑之宣告，係國家鑒於被告能因知所警惕而有獲得自
    新機會之期望，特別賦予宣告之刑暫不執行之恩典，若被告
    乙○○在緩刑期間，再為犯罪或其他符合法定撤銷緩刑之原因
    ，均將產生撤銷本件緩刑宣告而仍須執行所宣告之刑之後果
    ，被告乙○○務必切實銘記在心，警惕慎行，以免喪失自新之
    機會。
　⒉被告戊○○前因故意犯妨害風化案件，經臺灣臺中地方法院以1
    10 年度簡字第530 號判決判處有期徒刑2 月，並宣告緩刑2
     年之紀錄，緩刑期間至112 年6 月14日，尚未期滿等情，
    有其臺灣高等法院被告前案紀錄表各1 份在卷可稽（金訴字
    卷第151 頁至第153 頁），核與刑法第74條第1 項所定得宣
    告緩刑之要件不符，本件就被告戊○○部分宣告之刑，尚無從
    為緩刑之諭知，附此敘明。
三、沒收部分：
  ㈠犯罪所用之物部分：
　　被告2 人係將「洪小炘」分別交付與其等、供本件於通訊軟
    體Telegram群組聯繫使用之SIM 卡各1 張，插用於其等各自
    所有、扣案如附表二編號1 所示之粉色iPhone SE手機、編
    號6 所示之白色iPhone12 Mini手機內，並持用該等手機與
    「洪小炘」、「大粗」、「老王」、「丁放」、「冰棒」、
    「L」等人聯繫本件收取詐騙款項事宜，另扣案如附表二編
    號4 所示之物，亦為被告戊○○本件犯行所用之物等情，業據
    其等供承在卷（金訴字卷第127 頁至第129 頁、第194 頁）
    ，堪認扣案如附表二編號1 、4 所示之物為屬於被告戊○○所
    有，如附表二編號6 所示之物為屬於被告乙○○所有，供其等
    本件犯罪所用之物，爰依刑法第38條第2 項前段規定，分別
    予以宣告沒收。
  ㈡犯罪所得部分：
　⒈被告2 人於審理程序中雖一致供稱：未因本件收取、轉交詐
    騙得款，拿到任何報酬等語（金訴字卷第129 頁、第194 頁
    ），惟查，扣案如附表二編號3 所示之現金10萬元、編號5 
    所示之現金48萬元，分別為被告2 人所收取、擬伺機轉交與
    詐欺集團上手之詐騙得款，雖未及轉交即為警查獲，仍應認
    分別係由被告2 人所保管而實際管領、支配，為屬於其等之
    犯罪所得，應依刑法第38條之1 第1 項前段規定，分別予以
    宣告沒收。
　⒉另按刑法第38條之1 之犯罪所得之所有權或其他權利，於沒
    收裁判確定時移轉為國家所有。前項情形，第三人對沒收標
    的之權利或因犯罪而得行使之債權均不受影響。刑法第38條
    之3 第1 項、第2 項分別定有明文。又沒收物、追徵財產，
    於裁判確定後1 年內，由權利人聲請發還者，或因犯罪而得
    行使債權請求權之人已取得執行名義者聲請給付，除應破毀
    或廢棄者外，檢察官應發還或給付之；其已變價者，應給與
    變價所得之價金，刑事訴訟法第473 條第1 項亦定有明文。
    本件扣案如附表二編號3 、5 所示現金合計58萬元（已繳入
    國庫）雖經本院宣告沒收，惟被害人、告訴人對該等沒收標
    的之權利均不受影響，並得依刑事訴訟法第473 條第1 項規
    定，於裁判確定後1 年內，聲請發還，併予敘明。
　㈢就上開宣告之多數沒收，應依刑法第40條之2 第1 項規定，
    併執行之。
　㈣至其餘扣案如附表二編號2 、7 所示之物，均非屬義務沒收
    之物，並據被告2 人供稱：係私人使用之手機、門號SIM 卡
    等語（金訴字卷第128 頁、第194 頁），卷內復無證據顯示
    該等扣案物與本件犯罪具有關聯，爰均不予宣告沒收，附此
    敘明。
據上論斷，應依刑事訴訟法第273 條之1 第1 項、第299 條第1 
項前段，組織犯罪防制條例第3 條第1 項後段，洗錢防制法第14
條第1 項，刑法第11條前段、第28條、第339 條之4 第1 項第2 
款、第55條、第51條第5 款、第74條第1 項第1 款、第2 項第4 
款、第38條之1 第1 項前段、第40條之2 第1 項，刑法施行法第
1 條之1 第1 項，判決如主文。
本案經檢察官柯博齡提起公訴，檢察官甲○○到庭執行職務。
中　　華　　民　　國　　111 　年　　1 　　月　　4 　　日
                  刑事第一庭    法  官  陳品謙
以上正本證明與原本無異。
如不服本判決應於收受本判決後20日內向本院提出上訴書狀，並
應敘述具體理由。其未敘述上訴理由者，應於上訴期間屆滿後20
日內向本院補提理由書狀（均須按他造當事人之人數附繕本）「
切勿逕送上級法院」。 
　　　　　　　　　　　　　　　　書記官  趙建舜
中　　華　　民　　國　　111 　年　　1 　　月　　4 　　日

附錄本案論罪科刑法條：
組織犯罪防制條例第3 條第1 項後段
發起、主持、操縱或指揮犯罪組織者，處3 年以上10年以下有期
徒刑，得併科新臺幣1 億元以下罰金；參與者，處6 月以上5 年
以下有期徒刑，得併科新臺幣1,000 萬元以下罰金。但參與情節
輕微者，得減輕或免除其刑。

中華民國刑法第339 條之4 第1 項第2 款
犯第339 條詐欺罪而有下列情形之一者，處1 年以上7 年以下有
期徒刑，得併科100 萬元以下罰金：
一、冒用政府機關或公務員名義犯之。
二、三人以上共同犯之。
三、以廣播電視、電子通訊、網際網路或其他媒體等傳播工具，
    對公眾散布而犯之。
前項之未遂犯罰之。

洗錢防制法第2 條
本法所稱洗錢，指下列行為：
一、意圖掩飾或隱匿特定犯罪所得來源，或使他人逃避刑事追訴
    ，而移轉或變更特定犯罪所得。
二、掩飾或隱匿特定犯罪所得之本質、來源、去向、所在、所有
    權、處分權或其他權益者。
三、收受、持有或使用他人之特定犯罪所得。
　　
洗錢防制法第14條第1 項
有第2 條各款所列洗錢行為者，處7 年以下有期徒刑，併科新臺
幣500 萬元以下罰金。

附表一：
編號 被害人 詐騙方式 （民國） 匯款時間 （民國） 匯款金額 （新臺幣） 匯入帳戶 備註 （新臺幣） 宣告刑及沒收 1 丁○○ 詐欺集團成員於110 年6 月20日下午4 時許起 ，假冒丁○○之外甥女 ，陸續以電話及通訊軟體LINE與丁○○聯絡，佯稱：因批貨需借款週轉等語。 110 年6 月22日上午11時10分許  13萬元 本案京城銀行帳戶 即扣案如附表二編號5 所示被告乙○○遭查扣之現金48萬元 一、乙○○三人以上共同犯詐欺取財罪，處有期徒刑壹年貳月。扣案如附表二編號5 所示之犯罪所得、編號6 所示之物均沒收。 二、戊○○三人以上共同犯詐欺取財罪，處有期徒刑壹年貳月。扣案如附表二編號1 、 4 所示之物均沒收。 2 丙○○ (提告) 詐欺集團成員於110 年6 月22日上午8 時47分許起，假冒丙○○之姪子黃志良，陸續以電話與丙○○聯絡，佯稱：因投資基金需借款週轉，以免家人擔心等語。   110 年6 月22日午間12時27分許 35萬元 本案京城銀行帳戶  一、乙○○三人以上共同犯詐欺取財罪，處有期徒刑壹年肆月。扣案如附表二編號5 所示之犯罪所得、編號6 所示之物均沒收。 二、戊○○三人以上共同犯詐欺取財罪，處有期徒刑壹年肆月。扣案如附表二編號3 所示之犯罪所得、編號1 、 4 所示之物均沒收。    110 年6 月22日下午2 時34分許  10萬元 本案郵局帳戶 即扣案如附表二編號3 所示被告戊○○遭查扣之現金10萬元。  

　　　
附表二：本件被告2 人遭查獲之扣案物
編號 持有人 扣案物品名稱數量 （新臺幣） 備註 1 戊○○ 粉色iPhone SE手機1 支 （含SIM 卡1 張） 所含為「洪小炘」交付之不詳門號SIM 卡1 張 2  墨綠色iPhone11 Pro Max手機1 支 （含SIM 卡1 張） 所含為門號0000000000號SIM 卡1 張 3  現金10萬元 - 4  OK忠訓國際公司識別證2 張 - 5 乙○○ 現金48萬元 - 6  白色iPhone12 Mini手機1 支 （含SIM 卡1 張） 所含為「洪小炘」交付之門號+0000000000號SIM 卡1 張 7  藍色iPhone12 Pro手機1 支 （含SIM 卡1 張） 所含為門號0000000000號、0000000000號SIM 卡1 張